【裁判字號】    99,法,21
【裁判日期】    990512
【裁判案由】    變更章程處分
【裁判全文】
臺灣臺中地方法院民事裁定                99年度法字第21號
聲  請  人  甲○○
相  對  人  財團法人台灣省台中市般若精舍
法定代理人  甲○○
上列聲請人就相對人財團法人台灣省台中市般若精舍捐助及組織
章程，聲請為必要之處分，本院裁定如下：
    主    文
財團法人台灣省台中市般若精舍捐助及組織章程准修正如後附對
照表所示。
聲請程序費用新台幣壹仟元由聲請人負擔。
    理    由
一、本件聲請意旨略以：聲請人為財團法人台灣省台中市般若精
    舍董事長，該財團法人之捐助及組織章程關於董事會、常務
    董事會召開期間、次數，及董事、監事委託他人代理出席會
    議時，其代理人之權限等事項，均有修正之必要，爰依民法
    第62條規定請求裁定准為必要之處分等語。
二、按財團之組織及其管理方法，由捐助人以捐助章程定之，捐
    助章程所定之組織不完全或重要之管理方法不具備者，法院
    得因主管機關、檢察官或利害關係人之聲請，為必要之處分
    ，民法第62條定有明文。又法院依民法第62條規定為必要處
    分前，應徵詢主管機關之意見及通知檢察官陳述意見，非訟
    事件法第62條及第63條亦分別設有規定。
三、本件聲請人主張之事實，已據其提出財團法人台灣省台中市
    般若精舍捐助及組織章程、民國(下同)96年11月17日第6屆
    第3次董監事聯席會議紀錄、台中市東區區公所准予備查函
    及法人登記證書等影本各在卷為憑，核屬相符，而本院依非
    訟事件法第62條、第63條規定，分別徵詢主管機關即台中市
    政府之意見，及通知臺灣臺中地方法院檢察署檢察官陳述意
    見，均認為財團法人台灣省台中市般若精舍之捐助及組織章
    程為如後附對照表所示之修正，尚與民法規定及捐助章程之
    目的無違，有台中市政府99年5月3日府民禮字第0990110470
    號函及臺灣臺中地方法院檢察署99年5月10日中檢輝馨字第
    038402號函各在卷可稽。是財團法人台灣省台中市般若精舍
    之捐助及組織章程確有為如附表所示修正之必要。本件聲請
    人係財團法人台灣省台中市般若精舍之董事長，乃為利害關
    係人，其聲請本院就財團法人台灣省台中市般若精舍捐助及
    組織章程為必要之處分即修正如後附之對照表所示，經核尚
    無不合，應予准許。
四、依非訟事件法第21條第1項前段、第24條第1項，裁定如主文
    。
中    華    民    國    99    年    5     月    12    日
                  民事第三庭    法  官  林金灶
以上正本係照原本作成。
如對本裁定不服，應於裁定送達後10日內向本院提出抗告狀，並
繳納新臺幣1,000元之抗告裁判費。
中    華    民    國    99    年    5     月    12    日
                                書記官

司法院資訊處製作；財團法人民間司法改革基金會備份。
